【裁判字號】    89,易,4210
【裁判日期】    891207
【裁判案由】    毒品危害防制條例
【裁判全文】
台灣板橋地方法院刑事判決                        八十九年度易字第四二一號
    公  訴  人  臺灣板橋地方法院檢察署檢察官
    被      告  甲  ○
右列被告因違反毒品危害防制條例案件，經檢察官提起公訴（八十九年毒偵字第六○
一七、六六四六號），本院判決如左：
    主  文
江深連續施用第二級毒品，累犯，處有期徒刑柒月。
    事  實
一、江深前曾於民國八十二年間因違反麻醉藥品管理條例案件，經本院判處有期徒刑
    五月確定，於八十三年二月二十四日執行完畢，又於八十八年間，因毒品危害防
    制條例案件，經本院判處有期徒刑六月確定，於八十八年七月五日易科罰金執行
    完畢，詎仍不知悔悟；其前因施用毒品案件，經依本院以八十七年度毒聲字第九
    ○一號裁定，送觀察、勒戒後，認無繼續施用毒品之傾向，經台灣地方法院檢察
    署檢察官以八十七年度偵字第一○三三○號處分不起訴確定在案。嗣又於上開處
    分確定後五年內之八十八年一月二十一日，二犯施用毒品，經觀察、勒戒後，認
    有繼續施用毒品之傾向，經依本院八十八年度毒聲字第九五五號裁定令入戒治處
    所強制戒治、台灣板橋地方法院檢察署以八十九年度戒執二字第三○○號執行強
    制戒治，並於八十九年二月十日執行期滿，簽結在案，同時經台灣板橋地方法院
    檢察署檢察官以八十八年度偵字第二五二三號提起公訴後，經本院判處有期徒刑
    六月確定。詎江深仍未戒除毒癮，明知安非他命經現行之毒品危害防制條例列為
    第二級毒品，不得施用、持有，竟基於施用安非他命之概括犯意，自八十九年七
    月二十二日（公訴人誤載為二十三日）起至八十九年八月十八日前一、二日止（
    公訴人誤載為十八日），連續二次在台北縣中和市○○路三一九巷三弄九號住處
    、台北縣板橋附近電動玩具店之廁所內等處施用第二級毒品安非他命，嗣於八十
    九年七月二十六日下午四時四十分許、同年八月十八日下午四時二十分許，經警
    分別採集其尿液送驗後，發現均呈安非他命陽性反應，始知悉上情。檢察官以江
    深有上揭施用安非他命犯行，依毒品危害防制條例規定，向本院提出聲請，經本
    院於八十九年十月十七日，以八十九年度毒聲字第六○一三號裁定江深令入戒治
    處所施以強制戒治壹年。
二、案經台北縣警察局中和分局報請台灣板橋地方法院檢察署檢察官偵查起訴。
    理  由
一、訊之被告江深，對於八十九年七月二十二日確有施用安非他命之犯行坦白供認，
    至八十九年八月十八日前一、二日之施用安非他命犯行，則辯稱其係吸到二手的
    云云。惟查被告於八十九年七月二十六日及同年八月十八日經警採集其尿液送驗
    結果，均呈安非他命陽性反應，有台灣檢驗科技服份有限公司出具之濫用藥物尿
    液檢驗報告二份附卷可稽，足見被告確有施用安非他命無訛。至被告所辯吸到二
    手云云，惟查如確係他人施用安非他命，被告未有施用之意，其僅偶聞之，然安
    非他命價值非低，施用者自己施用猶恐不足，焉有可能散發在空氣中他人偶聞之
    ，其尿液竟於該日後一、二日內，仍呈安非他命陽性反應之理，此顯與一般常理
    不符，應係卸責之詞，不足採信。又被告前因施用毒品案件，先經送觀察、勒戒
    後，認無繼續施用毒品之傾向，經檢察官為不起訴處分確定，有八十七年度偵字
    第一○三三○號不起訴處分書一份在卷足憑，嗣又二犯施用毒品案件，經送觀察
    、勒戒後，認有繼續施用毒品之傾向，經依本院裁定強制戒治後，已於八十九年
    二月十日執行期滿，該件另經檢察官提起公訴後，經本院判處有期徒刑六月確定
    在案，有台灣板橋地方法院檢察署檢察官戒治處分執行指揮書、保護管束指揮書
    、期滿簽呈、八十八度偵字第二五二三號起訴書、台灣板橋地方法院檢察署刑案
    資料查註紀錄表、台灣高等法院檢察署刑案紀錄簡覆表等件在卷可資佐證，從而
    ，被告施用第二級毒品事證明確，其犯行洵堪認定，應予依法論科。
二、按安非他命屬毒品危害防制條例第二條第二項第二款規定之第二級毒品。核被告
    施用安非他命之行為，係犯毒品危害防制條例第十條第二項之施用第二級毒品罪
    。被告先後二次施用安非他命犯行，時間緊接，手法相同，觸犯犯罪構成要件相
    同之罪名，顯係基於概括犯意反覆實施，為連續犯，應依法論以一罪，並加重其
    刑。至被告自承其係八十九年七月二十二日及八十九年八月十八日前一、二日有
    二次施用安非他命犯行，與公訴人起訴書所載施用日期略有出入，於事實欄內併
    予更正。又其持有安非他命之低度行為，為高度之施用行為所吸收，不另論罪。
    再查被告有如事實欄所載之犯罪科刑及執行紀錄，有台灣高等法院檢察署刑案紀
    錄簡覆表在卷可參，其於有期徒刑執行完畢後，五年以內，再犯有期徒刑以上之
    本罪，為累犯，應依法遞予加重其刑，爰審酌被告有上述違反毒品危害防制條例
    前科、又其智識程度、犯罪動機、目的、手段、所生危害及犯罪後之態度等一切
    情狀，量處如主文所示之刑。
據上論斷，應依刑事訴訟法第二百九十九條第一項前段，毒品危害防制條例第十條第
二項、第二十條第三項，刑法第十一條前段、第五十六條、第四十七條，判決如主文
。
本案經檢察官蔡宏展到庭執行職務
中    華    民    國      八十九      年      十二      月      七      日
                                      臺灣板橋地方法院刑事第五庭
                                          法  官    陳   秀   
右正本證明與原本無異。
如不服本判決，應於判決送達後十日內向本院提出上訴狀 (應附繕本) ，上訴於臺灣
高等法院。
                                          書記官    張   惠   芳
中    華    民    國     八十九       年      十二       月      八     日
附錄本案論罪科刑法條全文：
毒品危害防制條例第十條：
施用第一級毒品者，處六月以上五年以下有期徒刑。
施用第二級毒品者，處三年以下有期徒刑。


司法院資訊處製作；財團法人民間司法改革基金會備份。
